# 现金流量表编制疑问

提问人：panwj 时间：2017-03-21 22:46:14
1 、贷款展期时，名义上的还款额和借款额要不要反映在借款收到的现金和偿还债务支付的现金？ 2 、贷款承诺费是否应进“支付其他与筹资活动有关的现金” 3、由其他业务收入收到的现金是否一定进“收到的其他与经营活动有关的现金”。 比如机械设备制造企业兼营设备的维修服务，其将设备的销售收入划分入主营业务收入，维修服务划分入其他业务收入，维修服务收到的现金是应该进“销售商品提供劳务收到的现金”还是应该进其他经营收到的现金？

回答人：chenyiwei
1 、因为展期时未发生现金流，所以无需在现金流量表的正表中反映。 2 、可以。 3 、一般也是计入“销售商品、提供劳务收到的现金”，但利息收入、让渡资产使用权收入等特殊情形除外。